【裁判字號】    98,再,42
【裁判日期】    980707
【裁判案由】    返還土地等
【裁判全文】
臺灣高等法院民事裁定                    98年度再字第42號
再  審原告  甲○○
訴訟代理人  林彥志律師
            詹凱勝律師
再  審被告  臺灣銀行股份有限公司信託部
法定代理人  乙○○
上列當事人間返還土地等事件，再審原告對於中華民國97年2月5
日本院96年度上字第983 號第二審確定判決，提起再審之訴，本
院裁定如下：
    主      文
再審之訴駁回。
再審訴訟費用由再審原告負擔。
    理      由
一、按再審之訴，應於30日之不變期間內提起。前項期間，自判
    決確定時起算，判決於送達前確定者，自送達時起算；其再
    審之理由發生或知悉在後者，均自知悉時起算。但自判決確
    定後已逾5年者，不得提起。民事訴訟法第500條第1項、第2
    項定有明文。次按提起再審之訴，應表明再審理由，及關於
    再審理由並遵守不變期間之證據，其未表明者無庸命其補正
    。提起再審之訴之原告，如主張其再審理由知悉在後者，應
    就所主張之事實負舉證之責任（最高法院60年台抗字第538
    號、30年抗字第443號判例意旨參照）。
二、查本院96年度上字第983 號判決上訴至最高法院，經最高法
    院於97年8月7日以97年度台上字第1636號裁定上訴駁回確定
    在案。故本件判決係於97年8月7日確定。再審原告遲至98年
    6月29日始提起本件再審之訴，顯已逾30日之不變期間。
三、再審原告主張發現足以影響原確定判決之新證物，依民事訴
    訟法第496條第1項第1款、第13款及第497條規定提起再審之
    訴云云，提出保證責任知恩建築信用利用組合五口券、第一
    勸業銀行（高雄支店）存摺影本、臺北市○○區○○段1 小
    段227地號電子謄本、手抄謄本及異動附表、竹北市○道段4
    11地號電子謄本、異動附表及手抄謄本、再審原告申請更正
    竹北市○道段411 地號記載申請書、洪文宗設籍高雄市戶籍
    謄本、許天送設籍新竹市戶籍謄本、高雄市政府地政處鹽埕
    地政事務所土地登記謄本、華中運輸股份有限公司第75號所
    有人之股票影本、再審原告塗銷抵押權申請書及新光銀行抵
    押權塗銷同意書影本、竹北市○道段411 地號辦理塗銷抵押
    權登記完成前、後電子土地謄本、45年債權人與申請人之戶
    籍謄本影本之證物。惟查，前開證物不能證明再審原告有遵
    守不變期間，再審原告主張其知悉再審理由在後，但未對其
    知悉在後之事實，提出具體證據，以實其說。揆諸首揭說明
    ，尚難認其再審之訴為合法，自應予以駁回。
四、據上論結，本件再審之訴為不合法，爰依民事訴訟法第502
    條第1項、第95條、第78條，裁定如主文。
中    華    民    國    98    年    7     月    7     日
                    民事第二庭
                        審判長法  官  吳謙仁
                              法  官  蘇瑞華
                              法  官  李瓊蔭
正本係照原本作成。
如不服本裁定，應於收受送達後10日內向本院提出抗告狀，並應
繳納抗告費新台幣１千元。
中    華    民    國    98    年    7     月    8     日
                              書記官  王才生


司法院資訊處製作；財團法人民間司法改革基金會備份。
